臺灣板橋地方法院民事判決　　　　　　　　　　　　九十二年度訴字第一七四二號
　　原　　　告　丙○○
　　　　　　　　甲○○
　　右二人共同
　　訴訟代理人　趙元昊律師
　　　　　　　　許瑞榮律師
　　被　　　告　乙○○
　　　　　　　　丁○○
　　右二人共同
　　訴訟代理人　周宜隆律師
右當事人間請求損害賠償等事件，於中華民國九十三年三月三十日言詞辯論終結，本
院判決如左：
    主    文
被告乙○○應給付原告丙○○、甲○○各新台幣貳拾參萬捌仟佰伍拾玖元，及各自
民國九十二年七月二十六日起至清償日止，按年息百分之五計算之利息。
被告乙○○、丁○○應給付原告丙○○、甲○○各新台幣貳拾貳萬肆仟伍佰元，暨被
告乙○○自民國九十二年七月二十六日起、被告丁○○自民國九十二年七月二十四日
起，均至清償日止，按年息百分之五計算之利息。
原告其餘之訴駁回。
訴訟費用（除減縮部分外）由被告乙○○負擔百分之十四、被告乙○○、丁○○連帶
負擔百分之十四，餘由原告負擔。
本判決第一項於原告丙○○、甲○○各以新台幣捌萬元為被告乙○○預供擔保後；本
判決第二項於原告丙○○、甲○○各以新台幣柒萬伍仟元為被告乙○○、丁○○預供
擔保後，得為假執行。但被告乙○○如於假執行程序實施前各以新台幣貳拾參萬捌仟
佰伍拾玖元或等值之金融機構無記名可轉讓定期存單分別為原告丙○○、甲○○供
擔保、被告乙○○、丁○○如於假執行程序實施前，各以新台幣貳拾貳萬肆仟伍佰元
或等值之金融機構無記名可轉讓定期存單分別為原告丙○○、甲○○供擔保後，得免
為假執行。
原告其餘假執行之聲請駁回。
    事實及理由
一、程序上理由
    原告於訴狀繕本送達後，因更正其關於相當於租金之不當得利之計算基準，而於
    民國九十二年九月十七日提出民事準備書狀，將其應受判決事項之聲明，由「(一)
    被告應連帶給付原告甲○○新台幣（下同）一百八十九萬九千二百三十五元整及
    自起訴狀繕本送達翌日起至清償日止，按年利率百分之五計算之利息。(二)被告應
    從民國九十二年七月一日起至將台北縣板橋市○○段八五九及八六０地號返還原
    告及全體共有人之日止，按月連帶給付原告甲○○三二，一三三元。(三)被告應連
    帶給付原告丙○○一百八十九萬九千二百三十五元整及自起訴狀繕本送達翌日起
    至清償日止，按年利率百分之五計算之利息。(四)被告應從九十二年七月一日起至
    將台北縣板橋市○○段八五九及八六０地號返還原告及全體共有人之日止，按月
    連帶給付原告丙○○三萬二千一百三十三元。」，變更為「(一)被告應連帶給付原
    告甲○○一百五十一萬九千三百八十八元及自起訴狀繕本送達翌日起至清償日止
    ，按年利率百分之五計算之利息。(二)被告應從九十二年七月一日起至將台北縣板
    橋市○○段八五九及八六０地號返還原告及全體共有人之日止，按月連帶給付原
    告甲○○二萬五千七百零六元。(三)被告應連帶給付原告丙○○一百五十一萬九千
    三百八十八元及自起訴狀繕本送達翌日起至清償日止，按年利率百分之五計算之
    利息。(四)被告應從九十二年七月一日起至將台北縣板橋市○○段八五九及八六０
    地號返還原告及全體共有人之日止，按月連帶給付原告丙○○二萬五千七百零六
    元。」，核係屬應受判決事項聲明之減縮，核與民事訴訟法第二百五十五條第一
    項第三款之規定尚無不合。嗣因被告已於九十二年十月二十二日將坐落台北縣板
    橋市○○段八五九及八六０地號土地返還予原告，原告乃於九十二年十一月五日
    將其訴之聲明變更為「(一)被告應連帶給付原告甲○○一百六十一萬五千三百六十
    元及自起訴狀繕本送達翌日起至清償日止，按年利率百分之五計算之利息。(二)被
    告應連帶給付原告丙○○一百六十一萬五千三百六十元及自起訴狀繕本送達翌日
    起至清償日止，按年利率百分之五計算之利息。」，係屬應受判決事項聲明之確
    定，非屬訴之變更，合先敘明。
二、原告起訴主張：
    (一)台北縣板橋市○○段八五九及八六０地號為原告與被告二人所共有，原告與被
      告四人各有四分之一應有部分。又查被告二人為夫妻關係，渠等二人共同占有
      系爭二筆土地，出租他人，並排除原告之干涉，原告丙○○對被告提起返還系
      爭土地之訴訟，業經鈞院以九十一年重訴字第五六一號判決勝訴確定在案。被
      告二人顯然共同侵害原告系爭土地之所有權並因而受有相當於租金之不當得利
      ，原告自得分別依民法第一百七十九條、第一百八十四條第一項前段、第一百
      八十五條第一項之規定請求被告連帶賠償並返還相當於租金之不當得利。並請
      求鈞院先就不當得利部分為審酌，如認為不當得利部分無理由時始就侵權行為
      部分為審究。
    (二)按「城市地方房屋之租金，以不超過土地及其建築物申報總價額年息百分之十
      為限。」土地法第九十七條第一項定有明文，而同法第一０五條亦明定九十七
      條之規定於租用基地建築房屋準用之，先予陳明；系爭土地交通便利且居住條
      件良好之區域，是以在計算不當得利時自應依百分之十計算被告等不當得利之
      標準。系爭土地八十六年為每平方公尺一萬五千五百元，八十九年之公告地價
      為每平方公尺一萬六千一百元，原告分別得向被告請求之不當得利金額為：
      1.八十七年七月至八十九年六月間原告分別得請求之不當得利金額：五十九萬
        三千九百六十元。其計算式為958㎡（系爭二土地面積總合）Ｘ1／4（系爭
        二土地原告二人分別擁有之應有部分）Ｘ12,400（八十六年七月公告每平方
        公尺之公告地價為15,500元，依土地法第一四八條土地所有權人未申報地價
        ，以公告地價百分之八十為其申報地價，是以系爭土地申報地價為12,400）
        Ｘ10％（土地法第一０五條之規定）Ｘ2年= 593,960。
      2.八十九年七月至九十二年六月間原告分別得請求之不當得利金額為九十二萬
        五千四百二十八元。958㎡（系爭二土地面積總合）Ｘ1／4（系爭二土地原
        告二人分別擁有之應有部分）Ｘ12,880（八十九年七月公告每平方公尺之公
        告地價為16,100元，依土地法第一四八條土地所有權人未申報地價，以公告
        地價百分之八十為其申報地價，是以系爭土地申報地價為12,880）Ｘ10％（
        土地法第一０五條之規定）Ｘ3年=925,428。
      3.鈞院雖已判令被告將系爭土地返還予原告及全體共有人，惟被告二人至九十
        二年十月二十二日才返還系爭土地，是以原告分別得向被告請求自本件起訴
       （九十二年六月三十日）之翌日起至被告返還土地之九十二年十月二十二日
        止之不當得利，其計算方式說明如后：Ａ．958㎡（系爭二土地面積總合）
        Ｘ1／4（系爭二土地原告二人分別擁有之應有部分）Ｘ12,880元（八十九年
        七月公告每平方公尺之公告地價）Ｘ10%（土地法第一０五條之規定）=
        308,476，308,476／12=25,706，25,706/30=857。從九十二年七月一日至被
        告所自承之九十二年十月二十二日，共係三個月又二十二日。是以原告就九
        十二年七月一日至九十二年十月二十二日止，均分別得向被告請求連帶給付
        九五，九七二元（計算式為25,706Ｘ3＋857Ｘ22=95,972）
    　4.593,960＋925,428＋95,972=1,615,360，是以原告二人均分別得請求被告連
        帶給付此一金額。並聲明：(一)被告應連帶給付原告甲○○一百六十一萬五千
        三百六十元及自起訴狀繕本送達翌日起至清償日止，按年利率百分之五計算
        之利息。(二)被告應連帶給付原告丙○○一百六十一萬五千三百六十元及自起
        訴狀繕本送達翌日起至清償日止，按年利率百分之五計算之利息。(三)原告願
        供擔保請准宣告假執行。
三、被告則以：
    (一)原告之父林根旺為被告乙○○之兄，被告為原告之叔父母，林根旺於五十九年
      十月三十一日過世後，原告甲○○僅十六歲，原告丙○○僅二歲餘，因其兄妹
      年紀尚幼，被告經常伸出援手，照顧原告家人。且早在被告將系爭土地出租予
      第三人之前，有關系爭土地之稅捐原告均不聞不問，全由被告自行繳納。即自
      系爭土地遭第三人占用後，被告方出於管理土地之意思，將系爭土地出租予第
      三人，並無惡意占用之舉，先予陳明。
    (二)依被告乙○○與訴外人戊○○於八十五年四月二十五簽訂之租賃合約書及被告
      與戊○○於九十年四月二十五日簽訂之租賃合約書可知，被告自八十七年七月
      一日起至九十九年四月二十五日止，所收之租金為每月二萬五千元，另外，被
      告出租予訴外人郭禮仁部分，每月僅收取五千元之租金，雖原告主張其依土地
      法第九十七條之規定，受有相當於租金之損害為每月三萬二千一百三十三元，
      但其損害顯大於原告所受之利益，自應以被告所收取之租金作為利益返還之範
      圍。
    (三)原告主張丁○○應連帶給付八十七年七月一日起至九十二年六月三十日止相當
      於租金之不當得利，惟被告丁○○係於八十八年十月七日取得系爭土地，並自
      九十年四月二十五日起始向第三人戊○○收取租金，故原告得向丁○○請求賠
      償之時間應自九十年四月二十五日起至九十二年六月三十日止，計二年二個月
      又六天。
    (四)原告另主張被告應自九十二年七月一日起至九十二年十月二十二日（即將系爭
      土地返還之日止）按月連帶給付原告相當於租金之不當得利，惟被告自九十二
      年五月起，即未再向戊○○收取租金，且被告已將系爭土地之應有部分贈與被
      告之子林貴揚、林俊生，足見被告目前並未占有系爭土地，故原告上開請求，
      顯無理由。
    (五)系爭土地原為兩造共有，被告乙○○多年來獨立負擔系爭土地之地價稅，計支
      出六萬零五百六十三元。且於六十五年間向台北縣政府申請土地改良，就被告
      與原告之父林根旺共有之另筆坐落重測前為台北縣板橋市○○段一七六、一七
      七、一七八、一八七及一八八地號等五筆土地，支出土地改良費一百六十五萬
      九千餘元，是被告乙○○對原告自各有無因管理及不當得利之請求權四十二萬
      九千八百九十一元存在，爰主張與原告上開債權為抵銷。
    並聲明：(一)原告之訴及假執行之聲請均駁回。(二)如受不利判決，願提供現金或等
    值之有價證券為擔保請准宣告免為假執行。
四、兩造於本院九十三年三月十二日言詞辯論期日協議不爭執之事實為：
    (一)坐落台北縣板橋市○○段八五九地號及八六０地號之土地，原為原告與被告所
      共有，應有部分各為四分之一。嗣於九十二年六、七月間，被告將其應有部分
      贈與其子林貴揚、林俊生。
    (二)坐落於台北縣板橋市○○段八五九地號及八六０地號之部分土地自八十年間起
      ，即由被告乙○○單獨或與被告丁○○共同出租與戊○○，並訂有租賃契約。
      另被告亦將系爭八五九地號部分土地於八十六年前即以每個月租金五千元出租
      予郭禮仁。
五、本件經依民事訴訟法第二百七十一條之一準用同法第二百七十條之一第一項第三
    款規定，整理並協議簡化爭點及不爭執點後，兩造同意就該協議簡化後之爭點為
    言詞辯論，依同法第二百七十條之一第三項之規定，本院僅須就兩造協議簡化之
    爭點為審究。兩造於本院九十三年三月十二日協議簡化之爭點為：
    (一)被告是否無權占有系爭土地？如有，其無權占有之面積為九百五十八平方公尺
      ？或係六百十七平方公尺？
    (二)被告所提出其與戊○○約定每月二萬元五千元租金之租賃契約是否真正？被告
      抗辯其無權占用系爭土地所得之利益應以上開租金所得為計算基準，是否有據
      ？
    (三)被告乙○○是否有為原告支付土地改良費六十七萬九千七百四十四元及地價稅
      三萬零二百八十四元，而得為抵銷？
六、關於「被告是否無權占有系爭土地？」部分：
    (一)被告雖抗辯其於原告之被繼承人林根旺死亡後，因原告尚年幼，為全體共有人
      之利益，乃管理系爭土地，並無惡意占用之意思等語，惟按共有物除契約另有
      訂定外，由共有人共同管理之，民法第八百二十條第一項定有明文。是未經共
      有人協議分管之共有物，共有人對共有物之特定部分占用收益，須徵得他共有
      人全體之同意。如未經他共有人同意而就共有物之全部或一部任意占用收益，
      他共有人得本於所有權除去妨害或請求向全體共有人返還占用部分，最高法院
      七十四年度第二次民事庭會議決定、最高法院八十三年度台上字第五四一號、
      八十五年度台上字第一九五０號判決意旨均揭明斯旨。又按各共有人，按其應
      有部分，對於共有物之全部雖有使用、收益之權（民法第八百十八條參照），
      惟共有人對共有物之特定部分使用收益，仍須徵得他共有人全體同意，非謂共
      有人得對共有物之全部或任何一部有自由使用收益之權利。如共有人不顧他共
      有人之利益，而就共有物之全部或一部任意使用收益，即屬侵害他共有人之權
      利（最高法院六十二年台上字第一八○三號判例意旨參照）。查原告之父林根
      旺死亡後，原告之母尚生存，依法為原告之法定代理人，被告乙○○使用系爭
      共有土地，自應徵得原告之母之同意，而原告之母就被告乙○○將系爭共有土
      地出租，並未表示同意乙節，亦為被告丁○○於本院九十一年度重訴字第五六
      一號原告丙○○訴請被告等返還土地之民事事件中所自承（見該民事卷宗九十
      一年十二月十三日言詞辯論筆錄），則原告顯未同意被告使用系爭土地甚明。
      嗣原告成年後，亦未同意被告出租系爭土地乙節，亦據原告陳明，則被告未經
      原告同意，即將系爭共有土地任意占用且出租收益，依首揭說明，自已侵害原
      告之權利，並為無權占有甚明。
    (二)況且，民法第一百七十九條規定之不當得利，凡無法律上之原因，而一方受利
      益，致他方受損害，即可成立，至損益之內容是否相同，及受益人對於受損人
      有無侵權行為，可以不問。最高法院著有六十五年台再字第一三八號判例意旨
      可資參照。被告未經他共有人之同意而就共有物之全部或一部任意占用收益，
      ，係無法律上之原因而受利益，並致原告受有損害，已可成立不當得利，至於
      被告主觀上有無可歸責之事由（故意或過失），均無礙於不當得利之成立。是
      被告雖抗辯其並非惡意占用系爭土地云云，亦無礙其對原告應負不當得利返還
      之義務。
    綜上，原告依不當得利之規定，請求被告返還所受利益，即有理由。
七、關於「被告所提出其與戊○○約定每月二萬元五千元租金之租賃契約是否真正？
    被告抗辯其無權占用系爭土地所得之利益應以上開租金所得為計算基準，是否有
    據？」
    (一)按依當得利之法則請求返還不當得利，以無法律上之原因而受利益，致他人受
      有損害為其要件，故其得請求返還之範圍，應以對方所受之利益為度，非以請
      求人所受損害若干為準，無權占有他人土地，可能獲得相當於租金之利益為社
      會通常之觀念，是被上訴人抗辯其占有系爭土地所得之利益，僅相當於法定最
      高限額租金之數額，尚屬可採。最高法院六十一年台上字第一六九五號判例意
      旨可資參照。系爭共有土地經被告出租予郭禮仁及戊○○，為兩造所不爭執，
      有如前述，依上開判例意旨，被告抗辯其無權占用系爭土地所得之利益應以上
      開租金所得作為計算基準，即非無據。原告主張應依被告實際無權占用之面積
      ，按土地法第九十七條之規定，計算其損害，即不足採取。
    (二)原告雖另主張被告係占用系爭土地之全部而排除原告使用收益之權利等語，似
      指扣除其出租予戊○○、郭禮仁部分外，其餘部分之土地亦應給付相當於租金
      之不當得利，惟被告否認其有占用系爭土地之全部而排除原告之使用收益，並
      以系爭土地有部分土地經兩造同意供另比合建土地作為道路通行，另有部分遭
      第三人占用等語資為抗辯，則依最高法院著有十七年上字第九一七號著有判例
      「民事訴訟如係由原告主張權利者，應先由原告負舉證之責，若原告先不能舉
      證，以證實自己主張之事實為真實，則被告就其抗辯事實即令不能舉證，或其
      所舉證據尚有疵累，亦應駁回原告之請求。」之意旨，自應由原告就其所主張
      之上開事實，負舉證之責。惟原告就此並未舉證以為證明，即難據認除上開出
      租予戊○○、郭禮仁部分之土地外，被告尚有占用系爭土地之事實。是兩造關
      於「被告無權占有之面積為九百五十八平方公尺？或係六百十七平方公尺？」
      之爭點，即無審究之必要，附此敘明。
    (三)查系爭土地如附圖所示部分之土地，自八十年間起，即由被告乙○○單獨出租
      予戊○○，迄九十年四月二十五日起，由被告乙○○，丁○○共同出租予戊○○，均訂有租賃契約。另系爭八五九地號土地之部分土地於八十六年以前亦經
      被告乙○○以每個月租金五千元出租予訴外人郭禮仁之事實，為兩造所不爭執
      ，有如前述。而被告乙○○單獨或與被告丁○○共同將系爭土地如附圖所示部
      分之土地，出租予戊○○之租金，均約定為每月二萬五千元乙節，亦據證人戊○○到場證述「我是與黃泉泰共同向乙○○承租，之後八十五年四月二十五日
      開始就由我單獨承租一直到九十年，九十年之後有換約，承租期間有比較長。
      租金剛開始時是兩萬多元，後來有調降固定是兩萬五千元。合約上的簽名與印
      章都是我所為。」、「釣蝦場只營業一年多，後來就改作停車場。所以我們也
      都沒有報稅。租金沒有調整是因為我們營運的情況也不是很好，而且停車場的
      相關設施都是我們設置的。」等語在卷（本院九十三年三月三十日言詞辯論筆
      錄）可稽，並有租賃合約書之影本三份在卷可憑。原告雖否認該租賃契約書之
      真正，惟按各當事人就其所主張有利於己之事實，均應負舉證之責，故一方已
      有適當之證明者，相對人欲否認其主張，即不得不更舉反證。最高法院亦著有
      十九年上字第二三四五號判例意旨可資參照。被告就其主張其占用系爭土地出
      租予戊○○所受之利益，為每月二萬五千元之租金乙節，業已舉證證明如前，
      原告否認該主張，並否認上開租賃合約書之真正，惟就其否認之再抗辯，並未
      舉證以為證明，自難謂已盡舉證之責。堪認被告之抗辯為可採信。
    (四)茲就被告應返還之不當得利，審究如後：
      1.查系爭土地如附圖所示斜線部分土地自八十五年四月二十五日起，即由被告
        乙○○出租予戊○○，每月租金二萬五千元，並將系爭八五九地號土地之部
        分土地於八十六年以前即以每個月租金五千元出租予訴外人郭禮仁之事實，
        有如前述，則被告乙○○自八十七年七月一日起至九十年四月二十四日止，
        自戊○○、郭禮仁處所受領之租金計為一百零一萬四千元（其計算式為：戊○○部分為25,000 X 24/30 + 25,000 X 33=845,000，該租賃合約書約定租
        賃契限自八十五年四月二十五日起至九十年四月二十五日止，租金應於每月
        二十五日給付，其中八十七年六月二十五日至同年七月二十四日止之租金，
        應於八十七年六月二十五日給付。郭禮仁部分：5,000X33+5000X24/30=
        169,000，其租金為每月一日給付，此業據被告陳明。845,000+169,000=
        1,014,000）。原告各得請求乙○○返還之不當得利為二十五萬三千五百元
        （1,014,000÷4=253,500）。原告主張被告丁○○於上開期間內亦有共同收
        取租金之行為，惟為被告丁○○所否認，原告就上開主張，並未舉證以為證
        明，則其請求被告丁○○與被告乙○○連帶返還上開期間之不當得利，即屬
        無據，不應准許。
      2.次查，被告丁○○於八十八年十月七日受被告乙○○贈與系爭土地應有部分
        四分之一後，自九十年四月二十五日起即與被告乙○○共同將如附圖所示斜
        線部分土地出租予戊○○，約定每月租金二萬五千元，並將系爭八五九地號
        土地之部分土地繼續與被告乙○○共同以每個月租金五千元出租予郭禮仁之
        事實，亦有土地登記簿謄本一份、租賃合約書之影本一份在卷可憑。又被告
        係於九十二年十月二十二日始將系爭返還共有人全體乙節，亦為兩造所不爭
        執。被告雖抗辯其自九十二年五月份起，即未再向戊○○收取租金云云，但
        並未舉證以為證明，自難信為真實。則被告乙○○、丁○○自九十年四月二
        十五日起至九十二年十月二十二日共同所受之租金利益為八十九萬八千元（
        被告戊○○部分為：25,000X 29 +25,000X28/30=748,333，元已下四捨五入
        ，下同。出租予郭禮仁部分為：5,000 X6/30+5,000X29+5,000X22/31=
        149,667。748,333 + 149,667=898,000）。原告各得請求被告乙○○、丁○○共同返還之不當得利為二十二萬四千五百元（898,000÷4=224,500）。又
        連帶債務之成立，以債務人明示或法律有規定者為限，此觀諸民法第二百七
        十二條之規定自明。本件被告於於就上開不當得利返還債務成立之際，並未
        表示各負全部給付之責任，法律亦無渠等應負連帶責任之規定，則原告訴請
        被告乙○○、丁○○就此部分債務負連帶責任，即屬無據，不應准許。
      綜上，被告乙○○應給付原告丙○○、甲○○各二十五萬三千五百元，並應再
      與被告丁○○共同給付原告丙○○、甲○○各二十二萬四千五百元。
八、關於「被告乙○○是否有為原告支付土地改良費六十七萬九千七百四十四元及地
    價稅三萬零二百八十四元，而得為抵銷？」部分？
    (一)查被告乙○○主張其為系爭土地有支出八十四年度至八十九年度及九十一年度
      之地價稅計六萬零五百六十三元之事實，業據提出地價稅繳款書之影本七紙為
      證，並為原告所不爭執，則被告乙○○主張其對原告丙○○、甲○○各有一萬
      五千一百四十一元（60563÷4=15141）之不當得利返還請求權存在，即堪採信
      。
    (二)被告乙○○雖另主張其於六十五年間向台北縣政府申請土地改良，就其與原告
      之父林根旺共有之另筆坐落重測前為台北縣板橋市○○段一七六、一七七、一
      七八、一八七及一八八地號等五筆土地，有支出土地改良費一百六十五萬九千
      餘元等語，惟為原告所否認，被告乙○○雖提出台北縣政府函之影本一份以為
      證明，但依該函文之內容載記「據台端申請在板橋鄉鎮市○○段一七六、一七
      七、一七八、一八七、一八八地號等五筆都市土地改良費用驗證登記，業經會
      同地政科、稅捐處派員核驗結果其改良費計新台幣壹佰拾伍萬玖仟肆佰捌拾
      捌元整。」等語觀之，僅屬上開土地改良費用之核驗結果通知，且其金額亦與
      被告乙○○所主張者有間，實無從資為被告乙○○確有繳納土地改良費用一百
      六十五萬九千餘元之證明。此外，被告乙○○就其有為林根旺支出土地改良費
      用部分，並未再舉證以為證明，則其主張就此部分債權與原告系爭不當得利反
      環請求權之債權為抵銷，即不足採取。
    (三)按二人互負債務，而其給付種類相同，並均屆清償期者，各得以其債務，與他
      方之債務，互為抵銷。但依債之性質不能抵銷或依當事人之特約不得抵銷者，
      不在此限。民法第三百三十四條第一項定有明文。查被告乙○○對原告丙○○
      、甲○○既各有一萬五千一百四十一元之不當得利返還請求權存在，則其主張
      以上開債權與其對原告所負不當得利返還債務相抵銷，即屬有據。從而，被告
      乙○○應給付原告丙○○、甲○○之金額，應為各二十三萬八千三百五十九元
      （253,500-15,141=238,359）。
九、綜上，被告未經他共有人之同意即將系爭共有土地任意占用出租，係無法律上之
    原因而受利益，並致原告受有損害，從而，原告依民法第一百七十九條之規定，
    請求被告乙○○給付原告丙○○、甲○○各二十三萬八千三百五十九元，及均自
    九十二年七月二十六日（即起訴狀繕本送達翌日）起至清償日止，按年息百分之
    五計算之利息，並被告乙○○、丁○○應給付原告各二十二萬四千五百元，及被
    告乙○○自九十二年七月二十六日起、被告丁○○自九十二年七月二十四日（即
    起訴狀繕本送達翌日）起，均至清償日止，各按年息百分之五計算之利息，為有
    理由，應予准許。逾此範圍之請求，為無理由，應予駁回。
十一、原告另主張依侵權行為法則請求被告連帶給付，惟其亦陳明此與上開侵權行為
      損害賠償請求權間，係以單一訴之聲明，求為相同訴之目的之判決，請求本院
      先就不當得利返還請求權先為審究，於該請求權無理由時，再就侵權行為損害
      賠償之請求權為審究（本院九十三年二月二十七日言詞辯論期日），而其不當
      得利返還請求權部分，業經本院審認為有理由，有如前述，其另主張依侵權行
      為法則請求被告連帶給付部分，爰不再予審究。另本案事證已臻明確，兩造其
      餘主張陳述及所提之證據，經審究後認無礙勝負之判斷，爰不一一論列，均附
      此敘明。
十二、兩造陳明願供擔保，聲請宣告假執行或免為假執行，經核原告勝訴部份，合於
      法律之規定，爰酌定相當之擔保金額宣告之；其敗訴部分，假執行之聲請因訴
      之駁回而失所依附，爰併予駁回之。被告就此聲請免為假執行之宣告，亦無宣
      告之必要，附此敘明。
十三、結論：原告之訴為一部有理由、一部無理由，依民事訴訟法第七十九條但書、
      第八十五條第一項、第七十八條，第三百九十條第二項、第三百九十二條第二
      項，判決如主文。
中　　　華　　　民　　　國　　九十三　　年　　　四　　　月　　 十三 　　日
                                臺灣板橋地方法院民事第三庭
                                    法  官  陳麗玲
右為正本係照原本作成
如對本判決上訴，須於判決送達後廿日內向本院提出上訴狀
中　　　華　　　民　　　國　　九十三　　年　　　四　　　月　　 十三 　　日
                                    書記官  顧嘉文
